臺灣嘉義地方法院民事裁定　　　　　　 100年度監宣字第75號
聲　請　人　洪惠煇
上列聲請人聲請監護宣告事件，本院裁定如下：
    主  文
宣告洪文王（男，民國○○年○○月○○日生，身分證統一編號：Ｚ000
000000號）為受監護宣告之人。
選定洪惠煇（男，民國○○年○月○○日生，身分證統一編號：Ｚ0000
00000號）為受監護宣告之人洪文王之監護人。
指定黃錦惠（女，民國○○年○月○○日生，身分證統一編號：Ｚ0000
00000號）為會同開具財產清冊之人。
聲請費用新臺幣壹仟元由受監護宣告之人洪文王負擔。
    理  由
一、聲請意旨略以：聲請人為洪文王之次子，洪文王自民國99年
    年12月17日因糖尿病致視障及腎臟病需終生血液透析，雖延
    醫診治，但不見起色，近日甚且已精神障礙（或其他心智缺
    陷）至不能為意思表示或受意思表示（或不能辨識其意思表
    示之效果），有中華民國身心障礙手冊影本為證，為此依民
    法第14條第1項、民事訴訟法第597條規定，聲請對其為監護
    之宣告，並依民法第1111條規定指定聲請人為受監護宣告之
    人之監護人，暨指定黃錦惠為會同開具財產清冊之人，若法
    院認洪文王尚未達可宣告監護之程度，則請依民法第14條第
    3項、第15之1條第1項、民事訴訟法第624之3條之規定為輔
    助宣告，並指定聲請人為輔助人等語。
二、經查，聲請人主張之前揭事實，已據提出戶籍謄本、中華民
    國身心障礙手冊影本、身分證影本各1份為憑；又本院審驗
    洪文王之精神及心智狀況，在鑑定人前點呼洪文王之姓名、
    年籍、地址、子女幾名、現在何處等事項，其對點呼姓名有
    反應，答稱「叫洪文王、70多歲、住在石棹、有2至3個小孩
    、知道此地是醫院」等語，顯然並非完全無法針對問題回答
    ，然斟酌戴德森醫療財團法人嘉義基督教醫院精神科主治醫
    師趙星豪所為之鑑定結果認：洪文王為失智個案，因記憶力
    退化及日常生活功能逐漸退化，生活無法自理，已住進安養
    中心接受照顧，在心理測驗時之意識清醒，能理解部分指導
    語，但語言表達相當簡短，無法書寫及閱讀，智能評估顯示
    語言智商75，操作智商66，總智商69，已達輕度智能不足之
    程度，較過去功能已有明顯退化，在失智量表評估項目上亦
    呈現中度失智狀態，認知功能退化，短期記憶不佳，語言理
    解與表達能力差，定向感及抽象思考能力明顯缺損，故洪文
    王因其心智障礙，雖仍能為意思表示及受意思表示，但已無
    法辨識意思表示之效果，有本院100年7月20日之勘驗筆錄及
    精神鑑定報告書各1份附卷可憑，故聲請人聲請對洪文王為
    監護之宣告，為有理由，應予准許。
三、次查，聲請人為受監護宣告人洪文王之次子，並經其到庭同
    意擔任受監護宣告人洪文王之監護人，本院參酌受監護宣告
    人洪文王之配偶業已過世，而另一名尚存之子女洪惠聰亦具
    狀同意由聲請人擔任受監護宣告人洪文王之監護人，亦有戶
    籍謄本3份、同意書1份在卷可稽。茲本院參酌前揭各節，認
    由聲請人任監護人，符合受監護宣告之人洪文王之最佳利益
    ，爰選定聲請人為監護人；又黃錦惠係受監護宣告人洪文王
    之長媳，並經洪惠聰具狀同意，爰指定為會同開具財產清冊
    之人。
四、爰裁定如主文。
中    華    民    國  100    年    8    月    17    日
                   家事庭     法  官  洪嘉蘭
正本係照原本作成。
如不服本裁定關於選定監護人及指定會同開具財產清冊之人等部
分，應於送達後十日內向本院提出抗告狀，並繳納抗告費新臺幣
1千元；其餘關於宣告監護之部分，不得抗告。
中    華    民    國  100    年    8    月    17    日
                              書記官  許家瑜
關係人  洪惠聰  住嘉義縣竹崎鄉中和村石棹18鄰5-8號